臺灣臺北地方法院民事簡易判決
111年度北簡字第15334號
原      告  新光產物保險股份有限公司

法定代理人  吳昕紘  
訴訟代理人  郭川珽  
            黃品豪  
被      告  林宥樺  

上列當事人間請求侵權行為損害賠償事件，本院於中華民國111
年11月29日言詞辯論終結，本院判決如下︰
　　主    文
被告應給付原告新臺幣壹拾貳萬參仟零肆拾壹元，及自民國一百
一十一年七月三十一日起至清償日止，按週年利率百分之五計算
之利息。
原告其餘之訴駁回。
訴訟費用新臺幣貳仟柒佰陸拾元，由被告負擔新臺幣壹仟參佰元
，餘由原告負擔。
本判決第一項得假執行。但被告如以新臺幣壹拾貳萬參仟零肆拾
壹元為原告預供擔保，得免為假執行。
    事實及理由
一、被告經受合法通知，無正當理由，未於言詞辯論期日到場，
    核無民事訴訟法第386條各款所列情事，爰依原告聲請，由
    其一造辯論而為判決。
二、原告主張：被告於民國110年8月11日駕駛車號000-0000號車
    ，於臺北市中山區長安東路口1段新生北路口處時，因涉嫌
    左轉彎車不讓直行車先行，致撞損由訴外人即原告所承保之
    被保險人江孟珍所駕駛之車號000-0000號車(下稱系爭車輛)
    ，案經臺北市警察局中山分局處理在案。而原告已依保險契
    約賠付系爭車輛之必要修復費用新臺幣(下同)259,955元，
    其中工資費用32,775元、塗裝費用20,691元、零件費用206,
    489元，被告應賠償支付回復原狀所必要之費用，爰依保險
    法第53條第1項、民法第184條第1項、第191之2條等規定提
    起本件訴訟等語。並聲明：被告應給付原告259,955元，及
    自起訴狀繕本送達翌日起至清償日止，按週年利率5%計算之
    利息。
三、按因故意或過失、不法侵害他人之權利者，負損害賠償責任
    ；汽車、機車或其他非依軌道行駛之動力車輛，在使用中加
    損害於他人者，駕駛人應賠償因此所生之損害，但於防止損
    害之發生，已盡相當之注意者，不在此限；被保險人因保險
    人應負保險責任之損失發生，而對於第三人有損失賠償請求
    權者，保險人得於給付賠償金額後，代位行使被保險人對於
    第三人之請求權；但其所請求之數額，以不逾賠償金額為限
    ，民法第184條第1項前段、第191條之2、保險法第53條第1
    項定有明文。經查，原告主張之事實，業據其提出道路交通
    事故當事人登記聯單、道路交通事故分析研判頁面、車損照
    片等件影本在卷可稽（見臺灣新北地方法院(下稱新北地院)
    111年度重簡字第1678號卷第16-22頁），並經新北地院向臺
    北市政府警察局中山分局調閱之道路交通事故初步分析研判
    表、道路交通事故現場圖2份、道路交通事故補充資料表、
    道路交通事故談話紀錄表AB、道路交通事故調查報告表(一)
    (二)、道路交通事故當事人登記聯單、道路交通事故肇事人
    自首情形紀錄表、監視器截圖畫面、道路交通事故照片黏貼
    紀錄表等資料核閱屬實（見新北地院111年度重簡字第1678
    號卷第43-63頁、第67-72頁），而被告已於相當時期受合法
    通知，既未於言詞辯論期日到場，復未提出任何書狀以供本
    院審酌，自堪信原告主張之事實為真正。本件被告既因使用
    汽車中加損害於原告所承保之系爭車輛，致系爭車輛受損，
    復難認被告對於防止損害之發生已盡相當之注意，被告之過
    失行為與系爭車輛之車損結果，亦有相當因果關係，是被告
    應就本件事故所生系爭車輛之損害負損害賠償責任。原告承
    保系爭車輛並已給付賠償金額，即得代位行使對被告之侵權
    行為損害賠償請求權。
四、次按不法毀損他人之物者，被害人得請求賠償其物因毀損所
    減少之價額，民法第196條定有明文。又依上開規定請求賠
    償物被毀損所減少之價額，得以修復費用為估定之標準，但
    以必要者為限（例如：修理材料以新品換舊品，應予折舊）
    ，最高法院77年度第9次民事庭會議決議參照。依行政院所
    發布之固定資產耐用年數表及固定資產折舊率表，非運輸業
    用客車、貨車之耐用年數為5年，本院爰依行政院所頒固定
    資產耐用年數表及固定資產折舊率表，採定率遞減法計算系
    爭車輛之折舊。經查，原告主張其因本件車禍支出系爭車輛
    修復費用259,955元，其中工資費用32,775元、塗裝費用20,
    691元、零件費用206,489元，業據其提出估價單、電子發票
    在卷可稽（見新北地院111年度重簡字第1678號卷第23-32頁
    ），揆諸首揭規定，其中新零件更換舊零件之零件折舊部分
    非屬必要費用，應予扣除。而依行政院所發布之固定資產耐
    用年數表及固定資產折舊率表，非運輸業用客車、貨車之耐
    用年數為5年，依定率遞減法每年應折舊369/1000，另營利
    事業所得稅查核準則第95條第6項規定：「固定資產提列折
    舊採用定率遞減法者，以一年為計算單位，其使用期間未滿
    一年者，按實際使用之月數相當於全年之比例計算之，不滿
    一月者，以月計」，系爭車輛自出廠日即108年4月（見新北
    地院111年度重簡字第1678號卷第15頁）起至車禍發生日110
    年8月11日止，已使用約2年5個月，則系爭車輛更換零件部
    分，經扣除折舊後為69,575元（計算式如附表），加計工資
    費用32,775元、塗裝費用20,691元後，原告得向被告請求之
    車輛修復費用為123,041元（計算式：69,575元＋32,775元＋2
    0,691元＝123,041元），是逾此範圍之請求，即屬無據。
五、末按給付無確定期限者，債務人於債權人得請求給付時，經
    其催告而未為給付，自受催告時起，負遲延責任。其經債權
    人起訴而送達訴狀，或依督促程式送達支付命令，或為其他
    相類之行為者，與催告有同一之效力；遲延之債務，以支付
    金錢為標的者，債權人得請求依法定利率計算之遲延利息。
    但約定利率較高者，仍從其約定利率；應付利息之債務，其
    利率未經約定，亦無法律可據者，週年利率為百分之五，民
    法第229條第2項、第233條第1項前段、第203條分別定有明
    文。查原告代位被保險人行使對被告之損害賠償請求權，係
    以支付金錢為標的，給付並無確定期限，自應經原告之催告
    而未給付，被告始負遲延責任。揆諸前揭規定，原告請求被
    告給付自起訴狀繕本送達被告翌日即111年7月31日（見新北
    地院111年度重簡字第1678號卷第79頁）起至清償日止，按
    法定利率即週年利率5%計算之利息，洵屬有據。
六、綜上所述，原告承保系爭車輛並已給付保險金額，即得代位
    行使對被告之侵權行為損害賠償請求權。從而，原告依侵權
    行為及保險法第53條之法律關係，請求被告給付123,041元
    ，及自111年7月31日起至清償日止，按週年利率5%計算之利
    息，為有理由，應予准許。逾此範圍之請求，為無理由，應
    予駁回。
七、本件原告勝訴部分，係就民事訴訟法第427條適用簡易程序
    所為被告敗訴之判決，依同法第389條第1項第3款規定，應
    依職權宣告假執行。並依同法第392條第2項規定，依職權宣
    告被告於預供擔保後，得免為假執行。
八、訴訟費用負擔之依據：民事訴訟法第79條。本件訴訟費用額
    ，依後附計算書確定如主文所示金額。
中　　華　　民　　國　　111 　年　　12　　月　　16　　日
　　　　　　　         　臺北簡易庭  
　　　　　　　　　            法    　官　郭美杏
以上正本係照原本作成。
如不服本判決，應於判決送達後20日內向本院（臺北市○○○路
0 段000 巷0 號）提出上訴狀。（須按他造當事人之人數附繕本
）。如委任律師提起上訴者，應一併繳納上訴審裁判費。
中　　華　　民　　國　　111 　年　　12　　月　　16　　日
            　　　　　　　　　書　記　官  林玗倩
計　　算　　書
項　　　　目             金　額（新臺幣）     　　備　註
第一審裁判費   　 　　   2,760元
合　　　　計　　　       2,760元
附  表
-----
折舊時間           金額
第1年折舊值        206,489×0.369=76,194
第1年折舊後價值    206,489-76,194=130,295
第2年折舊值        130,295×0.369=48,079
第2年折舊後價值    130,295-48,079=82,216
第3年折舊值        82,216×0.369×(5/12)=12,641
第3年折舊後價值    82,216-12,641=69,575